---
title: "ggpplot2_practice"
author: "SeungPark"
date: "9/26/2021"
output:
  html_document: 
    fig_height: 6
    fig_width: 10
    highlight: textmate
    theme: cosmo
    toc: yes
    toc_depth: 3
    toc_float: yes
  pdf_document:
    fig_height: 6
    fig_width: 9
    toc: no
  word_document:
    fig_height: 6
    fig_width: 9
    toc: no
---

```{r setup, include=FALSE, cache=FALSE, echo=TRUE}
knitr::opts_chunk$set(error = TRUE, include = TRUE)

```

<br>

# ggplot2을 이용하여 그림그리기

<br>

## 1. ggplot2 맛보기

<br>


#### 1.1 Example data:  'mpg' data 

<br>

```{r, message=FALSE}
library(tidyverse)
```

<br>


*  1999년부터 2008년까지 인기 차종의 연비에 대한 자료

```{r}
mpg
```


<br>

* 변수들

     - `manufacturer`와 `model`: 자동차 생산회사와 모델. 1999년에서 2008년 사이의 38가지 모델.
     - `displ`: 엔진 배기량(liter).
     - `year`: 생산연도 
     - `cyl`: 자동차의 실린더수(엔진의 배기량을 나타냄)
     - `trans`: 자동사의 변속방법
     - `drv`: 자동차의 구동렬. 전륜구동(front wheel, f),후륜구동(rear wheel, r), 사륜구동(four wheel, 4)
     - `cty`와 `hwy`: 도시와 고속도로에서의 mpg(갤런당 주행거리   mile/gallon).
     -	`fl`: 연료 타입.
     -	`class`: 자동차 타입,2인승, SUV, 소형차 등.


<br>

#### 1.2 ggplot 함수의 세가지 요소 


<br>


1. data

2. aesthetic mapping

3. 적어도 하나의 layer - geom 함수


<br>

```{r}
ggplot(mpg, aes(x = displ, y = hwy))  +   geom_point( )
```

<br>

이 코드는 산점도를 생성하는 것으로 세가지 요소는 다음과 같이 정의되어 있다. 

1. data: `mpg`.
2. aesthetic mapping:  x축 변수에 `displ`, y축 변수에  `hwy`를 대응
(각 줄데이터를 점 또는 색깔등 각각의 스케일에 따라서 맵핑 시켜주는것)
3. layer: `geom_point` - 점찍기


* aes에서 첫번째 변수는 X축변수, 두번째 변수는 Y축변수를 의미 

<br>


#### 1.3  `aes` 함수에서 colour, size, shape 지정하기 


<br>


* `aes(displ, hwy, colour = class)`
* `aes(displ, hwy, shape = drv)`
* `aes(displ, hwy, size = cyl)`

<br>


```{r}
ggplot(mpg, aes(displ, hwy, colour = class)) + 
  geom_point()

# x축 displ y축 hwy, 색구분은 class로해서 점찍어봐 
```


<br>


```{r}
ggplot(mpg, aes(displ, cty, shape = class, col=drv )) + 
  geom_point()
# colour -> col로 줄여서 

```


<br>


```{r}
ggplot(mpg, aes(displ, cty, size = cyl)) + 
  geom_point()
# 실린더 숫자를 점의 크기 size에 매칭 

```

<br>

#### 1.4  Facetting 


<br>


*`facet_wrap()` 함수를  + 형태로 연결. 


```{r}
ggplot(mpg, aes(displ, hwy)) + 
  geom_point() + 
  facet_wrap(~class,ncol=3)
# subplot처럼 여러개를 쪼개서 그려줌 class에따라서 3열로 그려라 

```

<br>

#### 1.5  다양한 geom들


<br>


*	geom_smooth() : smooth line과 se를 표시 
*	geom_boxplot(): 상자그림 
*	geom_histogram(), geom_freqpoly() : 연속변수의 분포
*	geom_bar() : 막대그림 
*	geom_path():  점들을 자료 순서대로 선으로 연결한 그림
*	geom_line():  산점도에서의 위치에 따라  왼쪽에서 오른쪽순으로 모든 점들을 연결
* ...

<br> <br>

---------------------------
---------------------------

<br>

## 2. ggplot2를 이용하여 자료 표현하기 



<br>


#### 2.1 하나의 연속변수



<br>


###### Example data:  'tips' data (reshape2 library) 


<br>

* waiter가 자신이 일하는 restaurant에서 수개월 동안 일을 하면서 tip과 관련하여 모든 자료

* 변수들

       - total_bill: 각 table에서 지불한 돈(dollar)
       - tips: 각 table에서 지불한 팁 (dollar)
       - sex: 돈을 낸 사람의 성별
       - smoker: table이 smoking section에 있는가
       - day: 서빙을 한 요일
       - time: 서빙한 시간(Dinner, Lunch)
       - size: 함께와서 식사한 사람 수 (명)



<br>

      
######  Histograms


<br>


```{r dist}
library(reshape2)
data(tips)
ggplot(tips, aes(tip)) + geom_histogram()
```


<br>

* binwidth에 따라 나타나는 자료의 특징이 달라짐

```{r}
ggplot(tips, aes(tip)) + geom_histogram(binwidth=1)
ggplot(tips, aes(tip)) + geom_histogram(binwidth=0.5)
ggplot(tips, aes(tip)) + geom_histogram(binwidth=0.25)
ggplot(tips, aes(tip)) + geom_histogram(binwidth=0.1)
ggplot(tips, aes(tip)) + geom_histogram(binwidth=0.05)
ggplot(tips, aes(tip)) + geom_histogram(binwidth=0.01)

# 연속변수중 하나인 tip을 aes로 히스토그램 그려라 
```


<br>


######  frequency polygons 


<br>

```{r}
ggplot(tips, aes(tip)) + geom_freqpoly()
ggplot(tips, aes(tip)) + 
  geom_freqpoly(binwidth = 0.25)
# 도수 다각형 

```



<br>


###### density


<br>

```{r}
ggplot(tips, aes(tip)) + geom_density()
ggplot(tips, aes(tip)) + 
  geom_density(bw = 0.1)#binwidth 를 줄여서 bw로 가능 

# 전체 그래프 아래 면적이 1이 된다는 제한을 갖고 확률밀도함수를 구하는것 
```



<br>


#### 2.2 하나의 범주형 변수


<br>


######  Bar charts 


<br>

```{r}
ggplot(tips,aes(time))+geom_bar()
ggplot(tips,aes(day))+geom_bar()

# 범주에 따라서 
```

```{r}

level_order <- factor(tips$day, level=c("Thur", "Fri", "Sat", "Sun"))

ggplot(tips, aes(level_order))+geom_bar()+xlab("Day")
#ggplot(tips, aes(level_order, day)) + geom_point()+xlab("Day")+ylab("Count")

```


<br>

```{r}
level_order <- c("Thur", "Fri", "Sat", "Sun")
TipsDay<-as.data.frame(table(tips$day)) # data frame으로 변환
colnames(TipsDay) <- c('day','count') # 컬럼명 부여 

#TipsDay<-data.frame(
#  day=factor(c("Thur","Fri","Sat","Sun"),
#             levels=c("Thur","Fri","Sat","Sun")),
#  count=c(62,19,87,76))

ggplot(TipsDay, aes(x=factor(day, level=level_order), count)) + geom_bar(stat = "identity")+ xlab("Day")
# identity count데이터를 있는 그대로 사용하라 기본값이 count로되어있기때문에
# 빈도를 측정하게됨 데이터프레임으로 별도로숫자를 이미 카운트했으므로 identity로줌
ggplot(TipsDay, aes(x= factor(day, level=level_order), count)) + geom_point()+xlab("Day")

```


<br>


######  Pie charts 


<br>

```{r}
ggplot(TipsDay,aes(x="",y=count,fill=day))+
  geom_bar(stat="identity")
ggplot(TipsDay,aes(x="",y=count,fill=day))+
  geom_bar(stat="identity")+coord_polar("y")
#상대도수 막대 그래프와 파이차트 

```



<br>


#### 2.3 하나의 범주형 변수와 하나의 연속변수


<br>


```{r}
ggplot(tips, aes(day, tip)) + 
  geom_point()
```


<br>

* Jittering, `geom_jitter()`: 자료에 약간의 랜덤 노이즈를 더하여 겹쳐져서 그려지지 않게 하는 방법 
* Boxplots, `geom_boxplot()`: summary statistics를 이용하여 상자그림을 그리는 방법 
* Violin plots, `geom_violin()`


<br>


```{r}
ggplot(tips, aes(day, tip)) + geom_jitter() #점을 흐트려줌
ggplot(tips, aes(day, tip)) + geom_boxplot()
ggplot(tips, aes(day, tip)) + geom_violin()
```


<br>


```{r}
ggplot(tips, aes(total_bill, colour = day)) + 
  geom_freqpoly(binwidth=5)
ggplot(tips, aes(total_bill, colour = day)) + 
  geom_density()
ggplot(tips, aes(total_bill, colour = day,fill=day)) + 
  geom_histogram()
ggplot(tips, aes(total_bill, fill = day)) + 
  geom_histogram() + 
  facet_wrap(~day, ncol = 1) # 요일에따라 그림그리면서 한줄로 나눔
```

* color는 선의 색을, fill은 내부의 색을 지정하기 위한 옵션임.



<br>


#### 2.4 두 개의 연속변수들


<br>


* geom_point와 geom_smooth

```{r}
ggplot(tips, aes(total_bill, tip)) + 
  geom_point()
```


<br>

```{r}
ggplot(tips, aes(total_bill, tip)) + 
  geom_point() + 
  geom_smooth() # se=FALSE 넣으면 standard error 밴드없어짐 
```


<br>


* `geom_smooth()`함수의 중요한 인자는 `method`로 smooth line을 찾는 방법을 지정하는 것이다. 

     - `method = "loess"`
      
```{r}
ggplot(tips, aes(total_bill, tip)) + 
  geom_point() + 
  geom_smooth(span = 0.1) # local smoothing옵션이 span 
ggplot(tips, aes(total_bill, tip)) + 
  geom_point() + 
  geom_smooth(span = 1)
```


<br>
기본 옵션이 local smoothing이고 linear model등으로 바꿀수 있음 

      -  `method = "lm"`      

```{r}
ggplot(tips, aes(total_bill, tip)) + 
  geom_point() + 
  geom_smooth(method = "lm")
```



<br>


#### 2.5 두개의 범주형 변수


<br>


###### Example data:  'Titanic' data (R datasets)


<br>


* titanic호 승객들의 운명에 관한 정보를 아래의 변수들로 요약한 자료

* 변수들

      - Class: 1st, 2nd, 3rd, Crew
      - Sex: Male, Female
      - Age: Child, Adult
      - Survived: No, Yes


<br>

      
```{r}
data(Titanic)
Titanic
apply(Titanic, 1, sum)
apply(Titanic, 2, sum)
apply(Titanic, 3, sum)
apply(Titanic, 4, sum)
apply(Titanic, c(1,4), sum)
apply(Titanic, c(2,4), sum)
apply(Titanic, c(3,4), sum)
```

<br>  

* ggmosaic: [[Click !]](https://cran.r-project.org/web/packages/ggmosaic/vignettes/ggmosaic.html)

<br>

```{r}
library(ggmosaic) # Haley Jeppson and Heike Hofmann만듦 
Titanic.data<-as.data.frame(Titanic)
head(Titanic.data)
```


<br>


* 탑승 class에 따라 survived가 어떻게 달라지는가?
```{r}
ggplot(Titanic.data)+geom_mosaic(aes(x=product(Class),weight=Freq,fill=Survived))
# 변수를 쓸때 product이라는 함수를 써서 줘야함 
ggplot(Titanic.data)+geom_mosaic(aes(x=product(Survived),weight=Freq,fill=Class))
```


<br>


* 성별에 따라 survived 가 어떻게 달라지는가?
```{r}
ggplot(Titanic.data)+
  geom_mosaic(aes(x=product(Sex),weight=Freq,fill=Survived))
ggplot(Titanic.data)+
  geom_mosaic(aes(x=product(Survived),weight=Freq,fill=Sex))
```


<br>


* Age(성인/어른)에 따라 survived 가 어떻게 달라지는가?
```{r}
ggplot(Titanic.data)+
  geom_mosaic(aes(x=product(Age),weight=Freq,fill=Survived))
ggplot(Titanic.data)+
  geom_mosaic(aes(x=product(Survived),weight=Freq,fill=Age))
```


<br>


#### 2.6 셋 이상의 변수들


<br>



* GGally: [[Click !]](https://cran.r-project.org/web/packages/GGally/index.html)


<br>

* 산점도 행렬을 이용
```{r}
library(GGally)
ggpairs(tips) 
ggpairs(mpg[,-c(1:2)])
```


<br>


#### 2.7 셋 이상의 범주형 자료


<br>

```{r}
ggplot(Titanic.data)+
  geom_mosaic(aes(x=product(Age),conds=product(Class),weight=Freq,fill=Survived)) #conds -> conditional x값을 동일하게 매핑 해줌 

ggplot(Titanic.data)+
  geom_mosaic(aes(x=product(Class),conds=product(Age),weight=Freq,fill=Survived))
```


<br>


```{r}
ggplot(Titanic.data)+
  geom_mosaic(aes(x=product(Age),conds=product(Sex),weight=Freq,fill=Survived))

ggplot(Titanic.data)+
  geom_mosaic(aes(x=product(Sex),conds=product(Age),weight=Freq,fill=Survived))
```


<br>


```{r}
ggplot(Titanic.data)+
  geom_mosaic(aes(x=product(Sex),conds=product(Class),weight=Freq,fill=Survived))

ggplot(Titanic.data)+
  geom_mosaic(aes(x=product(Class),conds=product(Sex),weight=Freq,fill=Survived))
```


<br>

#### 2.8 시계열 자료  


<br>


###### Example data:  `economics` data ('ggplot2` library) 


<br>


* 1967년 10월부터 2014년 4월까지의 과거 40여년간 미국의 경제 상황에 대하여 조사한 월간 자료

* 변수들

      - date: 조사한 날짜(year-month-day)
      - pce: 개인소비지출 (personal consumption expenditures, dolloars)
      - pop: 전체 인구수 (total population, thousands)
      - psavert: 개인 저축률 (personal savings rate)
      - uempmed: 실업지속 기간의 중앙값 (median duration of unemployment, weeks)
      - unemploy: 실업자 수 (number of unemployed, thousands)
 

<br>

 
```{r}
economics
```


<br>


```{r}
ggplot(economics, aes(date, pce)) +
  geom_line() #geom_path 비슷하지만 데이터를 정렬하지 않음 
ggplot(economics, aes(date, psavert)) +
  geom_line()
ggplot(economics, aes(date, unemploy)) +
  geom_line()
ggplot(economics, aes(date, unemploy / pop)) +
  geom_line()
ggplot(economics, aes(date, uempmed)) +
  geom_line()
```

<br>

<br>

---------------------------
---------------------------

<br>
<br>

## 3. ggplot 활용하기 


<br>


#### 3.1  `geom_text`를 이용하여 그림 안에 글자를 넣기


<br>
 
```{r}
df <- data.frame(trt = c("a", "b", "c"), resp = c(1.2, 3.4, 2.5))
ggplot(df, aes(resp, trt)) + 
  geom_text(aes(label = trt))
```

<br>

* `family`: 문자의 폰트를 지정. ("sans"(기본값), "serif", "mono") 

```{r}
df <- data.frame(trt = c("a", "b", "c"), resp = c(1.2, 3.4, 2.5))
ggplot(df, aes(resp, trt)) + 
  geom_text(aes(label = trt),family="serif")
```

<br>

* `fontface`:서체를 지정. ("plain"(기본값), "bold", "italic") 
    
```{r}
df <- data.frame(trt = c("a", "b", "c"), resp = c(1.2, 3.4, 2.5))
ggplot(df, aes(resp, trt)) + 
  geom_text(aes(label = trt),fontface="italic")
```

<br>

* `hjust` ("left", "center"(기본값), "right", "inward", "outward") 

* `vjust` ("bottom", "middle"(기본값), "top", "inward", "outward") 


```{r}
df <- data.frame(trt = c("a", "b", "c"), resp = c(1.2, 3.4, 2.5))
ggplot(df, aes(resp, trt)) + 
  geom_point()+
  geom_text(aes(label = trt),hjust="right",vjust="bottom")
```

<br>

* "inward"를 이용하면 모두 그림영역안에 표시된다 
    
```{r}
df <- data.frame(
        x = c(1, 1, 2, 2, 1.5),
        y = c(1, 2, 1, 2, 1.5),
        text = c( "bottom-left","bottom-right","top-left","top-right","center"),
        S=c(6,8,10,12,14),
        a=c(0,30,45,60,90)
      )
ggplot(df, aes(x, y)) +
   geom_text(aes(label = text))
ggplot(df, aes(x, y)) +
   geom_text(aes(label = text), vjust = "inward", hjust = "inward")
```

<br>

* `size`: 글씨의 크기
* `angle`: 문자의 회전 

```{r}
ggplot(df, aes(x,y)) + 
  geom_point() + 
  geom_text(aes(label = text),size=7,angle=30)

ggplot(df, aes(x,y)) + 
  geom_point() + 
  geom_text(aes(label = text,size=S,angle=a))+
            xlim(0,3)+ylim(0,3)
```

<br>

* `check_overlap = TRUE`를 이용하면 겹쳐지는 label을 제거해 준다. 단, 자료의 순서대로 label을 쓰면서 겹치는 부분을 제거하므로 뒤쪽 자료의 label이 제거됨.
    
```{r text-overlap}
ggplot(mpg, aes(displ, hwy)) + 
  geom_text(aes(label = model)) + 
  xlim(1, 8)

#겹치는것을 막아줌 
ggplot(mpg, aes(displ, hwy)) + 
  geom_text(aes(label = model), check_overlap = TRUE) + 
  xlim(1, 8)

```


<br>

* `directlables` 패키지의 `geom_dl()` 함수를 이용하면 범주의 이름을 적절한 위치에 써준다. 


```{r}
ggplot(mpg, aes(displ, hwy, colour = class)) + 
  geom_point()

ggplot(mpg, aes(displ, hwy, colour = class)) + 
  geom_point(show.legend = FALSE) +
  directlabels::geom_dl(aes(label = class), method = "smart.grid")
```



<br>


#### 3.2 선/영역/문자 등을 이용하여 그림에 주석달기 


<br>


* `geom_line()`: 자료를 x변수의 순서대로 sorting 후 점을 이어줌.
* `geom_path()`: 자료에 나타난 순서대로 점을 이어줌. 
```{r} 
df <- data.frame(
  x = c(6, 2, 12), 
  y = c(4, 8, 12), 
  label = c("a","b","c")
)
df
```

<br>

```{r}
p <- ggplot(df, aes(x, y, label = label)) + 
  labs(x = NULL, y = NULL)  # Hide axis label
p + geom_line() + ggtitle("line")
p + geom_path() + ggtitle("path")
```


<br>

* `geom_area()`: geom_line으로 그려진 선과 y=0으로 만들어지는 영역을 나타냄. 
* `geom_polygon()`: 자료에 나타난 순서대로 점을 잇고 마지막 점과 첫 점을 이어 생기는 영역을 나타냄. 
* `geom_rect()`: x와 y 축의 범위로 지정된 네점(xmin, xmax, ymin, ymax)를 이어주는 영역을 나타냄  


```{r}
p + geom_rect(aes(xmin=5,xmax=6,ymin=6,ymax=10))
p + geom_area() + ggtitle("area")
p + geom_polygon() + ggtitle("polygon")
```


<br>

* `geom_vline()`: 지정된 위치(`xintercept`)에 수평선을 그려줌
* `geom_hline()`: 지정된 위치(`yintercept`)에 수직선을 그려줌
* `geom_abline()`: 지정된 `intercept`와 `slope`를 이용하여 직선을 그려줌 

```{r}
p+geom_point(size=5,color="green")+
  geom_vline(xintercept=5,size=2)+
  geom_hline(yintercept=10,linetype=2)+
  geom_abline(intercept=0,slope=1,size=1.5,linetype=2,color="red")
```


<br>


* economics 자료를 이용하여 실업자수의 변동 추이를 집권당에 따라 달라지는지를 알아보기 위한 그림 그리기 


```{r umep}
ggplot(economics, aes(date, unemploy)) + 
  geom_line()
```


<br>


###### Example data:  `presidential` data ('ggplot2` library) 


<br>


* 1953년부터 2017년까지의 미국 대통령 임기와 집권당을 나타낸 자료
* 변수들

      - name : 대통령 이름
      - start : 임기 시작일
      - end : 임기 종료일
      - party : 집권 정당 


<br>

      
```{r}
presidential <- subset(presidential, start > economics$date[1])
#dplyr기능

ggplot(economics) + 
  geom_rect(
    aes(xmin = start, xmax = end, fill = party), 
    ymin = -Inf, ymax = Inf, alpha = 0.2, 
    data = presidential
  ) + 
  geom_vline(
    aes(xintercept = as.numeric(start)), 
    data = presidential,
    colour = "grey50", alpha = 0.5
  ) + 
  geom_text(
    aes(x = start, y = 2500, label = name), 
    data = presidential, 
    size = 3, vjust = 0, hjust = 0, nudge_x = 50
  ) + 
  geom_line(aes(date, unemploy)) + 
  scale_fill_manual(values = c("blue", "red"))
```



<br>


* `annotate()`을 이용하여 그림 안에 주석 달기 

```{r}
yrng <- range(economics$unemploy)
xrng <- range(economics$date)
# range를 줘서 위치를 지정할 것임 
caption <- paste(strwrap("Unemployment rates in the US have 
  varied a lot over the years", 40), collapse = "\n")
#40자까지만 쓰고 줄바꿈해라 

ggplot(economics) + 
  geom_rect(
    aes(xmin = start, xmax = end, fill = party), 
    ymin = -Inf, ymax = Inf, alpha = 0.2, 
    data = presidential
  ) + 
  geom_vline(
    aes(xintercept = as.numeric(start)), 
    data = presidential,
    colour = "grey50", alpha = 0.5
  ) + 
  geom_text(
    aes(x = start, y = 2500, label = name), 
    data = presidential, 
    size = 3, vjust = 0, hjust = 0, nudge_x = 50
  ) + 
  geom_line(aes(date, unemploy)) + 
  scale_fill_manual(values = c("blue", "red")) + 
  annotate("text", x = xrng[1], y = yrng[2], label = caption,
    hjust = "left", vjust = "top", size = 4)
# yrng[2] -> Y축의 최대값 xrng[1]-> x축의 최소값 
```



<br>


* `geom_abline()`을 이용한 보조선 넣기 

```{r}
ggplot(diamonds, aes(log10(carat), log10(price))) + 
  geom_bin2d() + 
  facet_wrap(~cut, nrow = 2)
# 점을 묶어서 표현 
```

<br>

```{r}
mod_coef <- coef(lm(log10(price) ~ log10(carat), data = diamonds))
#중량과 가격에 대한 회귀계수를 구함 
ggplot(diamonds, aes(log10(carat), log10(price))) + 
  geom_bin2d() + 
  geom_abline(intercept = mod_coef[1], slope = mod_coef[2], 
    colour = "white", size = 1) + 
  facet_wrap(~cut, nrow = 2)
#전체가격에 회귀직선을 추가해서 그림

```


<br>

 
#### 3.3 `group` 활용하기 


<br>


###### Example data:  `Oxboys` data ('nlme` library) 


<br>


* Oxford에 있는 26명 소년에 대한 자료로 소년이 나이가 들어감에 따라 키가 커가는지를 보기 위해 9번 측정한 자료

* 변수들

     - Subject: 각 소년의 ID
     - age : 표준화된 나이 (-1 부터 1의 값을 갖는다)
     - height: 키 (cm)
     - Occasion: 키가 측정된 순서. 1은 가장 먼저 측정된 것을, 9는 마지막 측정을 나타는 범주형 변수
     


<br>

```{r oxboys}
data(Oxboys, package = "nlme")
head(Oxboys)
```

<br>

```{r}
tail(Oxboys)
```

<br>


###### 1) Multiple groups, one aesthetic


<br>


* ggplot에 “group=subject” 를 지정한 것과 하지 않은 것의 차이

```{r}
ggplot(Oxboys, aes(age, height)) + 
  geom_point() + 
  geom_line()

ggplot(Oxboys, aes(age, height, group = Subject)) + 
  geom_point() + 
  geom_line()
```

    - `geom_point()`는 group에 관계 없이 해당 위치에 점을 찍어 준다. 
    - `geom_line()`은 group에 지정된 변수의 범주별로 선을 그려줌. group 지정이 없는 경우 자료 전체를 하나의 group으로 처리함. 



<br>


###### 2)  Different groups on different layers


<br>


* `ggplot` 내 에서 지정한 aesthetic mapping은 그 이후의 layer에 모두 영향을 미친다. 
단, layer 내에서 지정된 aesthetic mapping이 있는 경우 layer 내의 지정이 우선 적용된다. 

* `group = Subject`를 `ggplot` 에서 지정한 경우와 `geom_line`에서 지정한 경우의 차이 비교 


<br>


```{r}
ggplot(Oxboys, aes(age, height, group = Subject)) + 
  geom_line() + 
  geom_smooth(method = "lm", se = FALSE)
```


<br>


```{r}
ggplot(Oxboys, aes(age, height)) + 
  geom_line(aes(group = Subject)) + 
  geom_smooth(method = "lm", size = 2, se = FALSE)
#group을 전체로 지정해줌 

```


<br>


###### 3) Overriding the default grouping


<br>


*상자그림 위에 Subject별 profile line 그리기


```{r}
ggplot(Oxboys, aes(Occasion, height)) + 
  geom_boxplot()
```


<br>

```{r}
ggplot(Oxboys, aes(Occasion, height)) + 
  geom_boxplot() +
  geom_line(colour = "#3366FF", alpha = 0.5)
```


<br>


      - `geom_boxplot()`의 경우 x 변수는 범주형 변수로  x 변수가 group 으로 쓰이게 되며 x 변수의 범주별로 상자그림을 그려준다.  
      
      - Subject 별 profile line을 상자그림 위에 그리기 위해서는 `geom_line`에서 따로 `group = Subject` 지정을 해주면 된다. 

```{r}
ggplot(Oxboys, aes(Occasion, height)) + 
  geom_boxplot() +
  geom_line(aes(group = Subject))
```


<br>


* `alpha` 와 `color` 옵션을 이용
```{r}
ggplot(Oxboys, aes(Occasion, height)) + 
  geom_boxplot() +
  geom_line(aes(group = Subject), 
            colour = "blue", alpha=0.5)
# aes안에넣으면 각각 밖에쓰면 전체 alpha-> 투명도 

```


<br>


* 두 그림의 차이는 어디에서 오는 것일까?

```{r}
ggplot(Oxboys, aes(Occasion, height)) + 
  geom_line()
```


<br>

```{r}
ggplot(Oxboys, aes(age, height)) + 
  geom_boxplot() 
```


<br>


###### 4)  Matching aesthetics to graphic objects 


<br>


```{r}
df <- data.frame(x = 1:3, y = 1:3, colour = c(1,3,5))
```


```{r}
df
```


```{r}
ggplot(df, aes(x, y, colour = factor(colour))) + 
  geom_line(aes(group = 1), size = 2) +
  geom_point(size = 5)
```


<br>


```{r}
ggplot(df, aes(x, y, colour = colour)) + 
  geom_line(aes(group = 1), size = 2) +
  geom_point(size = 5)
```


<br>


* 아래의 코드 그림 그려보기
```{r}
ggplot(df, aes(x, y, colour = factor(colour))) + 
  geom_line(size = 2) + # combine all group
  geom_point(size = 5)
```


<br>

```{r}
df1 <- data.frame(x = 1:6, y = 1:6, 
                  colour = c(1,1,3,3,5,5))
```


<br>

```{r}
df1
```


<br>

```{r}
ggplot(df1, aes(x, y, colour = factor(colour))) + 
  geom_line(size = 2) + geom_point(size = 5)
```


<br>

* barchart에서 fill의 역할 

```{r}
ggplot(mpg, aes(class)) + 
  geom_bar()
```

<br>

```{r}
ggplot(mpg, aes(class, fill = drv)) + 
  geom_bar()
```


<br>

* `theme`을 활용하여 x축의 label을 조정하기 

```{r}
ggplot(mpg, aes(class, fill = drv)) + 
  geom_bar()+theme(axis.text.x=element_text(angle=45,hjust=1))

```


<br>


#### 3.4 Surface plots


<br>


* `geom_tile()`: data point가 중앙에 오는 tile을 그려줌 
* `geom_raster(stat = "identity")` : tile의 크기가 모두 같게 조정 
* `geom_rect()`: xmin, xmax, ymin, ymax로 지정되는 tile을 그려줌 


<br>

```{r} 
df <- data.frame(
  x = c(6, 2, 12), 
  y = c(4, 8, 12), 
  label = c("a","b","c")
)
```


<br>


```{r}
df
```


<br>


```{r}
p <- ggplot(df, aes(x, y, label = label)) + 
  labs(x = NULL, y = NULL) 
```



<br>


```{r}
p + geom_tile() + ggtitle("tile")
p + geom_raster() + ggtitle("raster")
p + geom_rect(aes(xmin=2.5,xmax=10,ymin=4,ymax=8)) + ggtitle("rect")
```


<br>


* Contour plot / colored tiles

```{r}
head(faithfuld)
```


<br>


```{r}
ggplot(faithfuld, aes(eruptions, waiting)) + 
  geom_contour(aes(z = density, colour = ..level..))
```


<br>

```{r}
ggplot(faithfuld, aes(eruptions, waiting)) + 
  geom_raster(aes(fill = density))
```


<br>

```{r}
label <- data.frame(
  waiting = c(55, 80), 
  eruptions = c(2, 4.3), 
  label = c("peak one", "peak two")
)
```

<br>

```{r}
ggplot(faithfuld, aes(waiting, eruptions)) +
  geom_raster(aes(fill = density)) + 
  geom_label(data = label, aes(label = label))
```


<br>

* Bubble plot

```{r}
# Bubble plots work better with fewer observations
small <- faithfuld[seq(1, nrow(faithfuld), by = 10), ]
ggplot(small, aes(eruptions, waiting)) + 
  geom_point(aes(size = density), alpha = 1/3) + 
  scale_size_area()
```


<br>


#### 3.5 Displaying distribution


<br>


###### Example data:  `diamonds` data ('ggplot2` library) 

<br>

* 53940개의 다이아몬드에 대한 자료
* 변수들

      - carat: 다이아몬드 무게(lb)
      - cut: 절단면에 대한 품질 (Fair, Good, VeryGood, Premium, Ideal)
      - color: 다이아몬드 색깔 (D:best ~ J:worst)
      - clarity: 다이아몬드의 맑고 깨끗한 정도 (I1:worst, SI2, SI1, VS2, VS1, VVS2, VVS1, IF:best)
      - depth: 깊이 = 2*z/(x+y)
      - table: 상단면
      - price: 다이아몬드 가격(dollar)
      - x: length
      - y: width
      - z: depth

<br>

```{r}
diamonds
```

<br>

*	geom_histogram()

```{r} 
ggplot(diamonds, aes(depth)) + 
  geom_histogram()
```

<br>

```{r}
ggplot(diamonds, aes(depth)) + 
  geom_histogram(binwidth = 0.1) + 
  xlim(55, 70)
```

<br>

```{r}
ggplot(diamonds, aes(depth)) + 
  geom_histogram()+xlab(quote(paste("depth=2*",frac(z,(x+y)))))  
```

<br>

*	`geom_freqpoly()` 이용하여 범주별로 분포 비교하기 
   
```{r} 
ggplot(diamonds, aes(depth)) + 
  geom_freqpoly(aes(colour = cut), binwidth = 0.1, na.rm = TRUE) +
  xlim(58, 68) + 
  theme(legend.position = "none")
```

<br>

*	`geom_histogram(position = "fill")` 이용하여 범주별로 분포 비교하기 
```{r}
ggplot(diamonds, aes(depth)) + 
  geom_histogram(aes(fill = cut), binwidth = 0.1, position = "fill",
    na.rm = TRUE) +
  xlim(58, 68) + 
  theme(legend.position = "none")
```

<br>

*	`geom_density()` 이용하여 범주별로 분포 비교하기 

```{r}
ggplot(diamonds, aes(depth, fill = cut, colour = cut)) +
  geom_density(alpha = 0.2, na.rm = TRUE) + 
  xlim(58, 68) + 
  theme(legend.position = "none")
```
 
<br> 
 
* `geom_boxplot()`을 이용한 평행 상자그림 

```{r} 
ggplot(diamonds, aes(clarity, depth)) + 
  geom_boxplot()
```

<br>

* `cut_width()`를 이용하여 연속변수를 범주화

```{r}
ggplot(diamonds, aes(carat, depth)) + 
  geom_boxplot(aes(group = cut_width(carat, 0.1))) + 
  xlim(NA, 2.05)
```

<br>
  
* `geom_violin()`을 이용하여 범주별로 분포 비교하기 
  
```{r}
ggplot(diamonds, aes(clarity, depth)) + 
  geom_violin()
ggplot(diamonds, aes(carat, depth)) + 
  geom_violin(aes(group = cut_width(carat, 0.1))) + 
  xlim(NA, 2.05)
```
  

<br>


####  3.6 Dealing with overplotting 

<br>

* 점 크기와 모양을 조절하여 점이 겹쳐지는 문제를 해결 
```{r} 
df <- data.frame(x = rnorm(2000), y = rnorm(2000))
norm <- ggplot(df, aes(x, y)) + xlab(NULL) + ylab(NULL)
norm + geom_point()
norm + geom_point(shape = 1) # Hollow circles
norm + geom_point(shape = ".") # Pixel sized
```

<br>

* `alpha`를 이용하여 점의 투명도를 조절
```{r} 
norm + geom_point(alpha = 1 / 3)
norm + geom_point(alpha = 1 / 5)
norm + geom_point(alpha = 1 / 10)
```

<br>

* 2차원 binning을 이용하여 점이 겹쳐지는 정도를 농도로 나타내기  

```{r}
norm + geom_bin2d()
norm + geom_bin2d(bins = 10)
norm + geom_bin2d()+scale_fill_gradient(low="black",high="white")
```

<br>
    
```{r}
norm + geom_hex()
norm + geom_hex(bins = 10)
```
 

<br>
 
 
#### 3.7 Statistical summaries

<br>

* 통계량을 함께 그림에 나타내기 
* `geom_bar`의 기본 `stat`은 count임

<br>

```{r}
ggplot(diamonds, aes(color)) + 
  geom_bar()
```

<br>

* `geom_bar`에서 `stat="summary_bin"` 이용하여 `color`별로 `price` 평균을 나타내기 
```{r}
ggplot(diamonds, aes(color, price)) + 
  geom_bar(stat = "summary_bin", fun.y = mean)
```

<br>

* `geom_bin2d`의 기본 `stat`은 count임

```{r}
ggplot(diamonds, aes(table, depth)) + 
  geom_bin2d(binwidth = 1, na.rm = TRUE) + 
  xlim(50, 70) +   ylim(50, 70)
```

<br>

* `geom_bin2d`에서 `stat="summary_2d"` 이용하여 `table`, `depth` 별로 `price` 평균을 나타내기 

```{r}
ggplot(diamonds, aes(table, depth, z = price)) + 
  geom_raster(binwidth = 1, stat = "summary_2d", 
              fun = mean, na.rm = TRUE) + 
  xlim(50, 70) +   ylim(50, 70)
```

<br>

* 산점도 위에 통계량을 함께 표시하기 

```{r}
ggplot(mpg, aes(trans, cty)) + 
  geom_point() + 
  stat_summary(geom = "point", fun.y = "mean", colour = "red", size = 4)
```



<br>


###### 생성된 새로운 변수

<br>

* stat_에서 계산된 값으로 R 내부에서 사용되는 변수

      - `..count..`: 각 범주의 관측수 
      - `..density..`:각 범주의 관측에 대한 비율 (percentage of total / bar width)
      - `..x..`: 각 범주의 중심

<br>

```{r }
ggplot(diamonds, aes(price)) + 
  geom_histogram(binwidth = 500)
```

<br>

```{r}
ggplot(diamonds, aes(price)) + 
  geom_histogram(aes(y = ..density..), binwidth = 500)
```

<br>

```{r , message = FALSE}
ggplot(diamonds, aes(price, colour = cut)) + 
  geom_freqpoly(binwidth = 500) +
  theme(legend.position = "none")
```

<br>

```{r}
ggplot(diamonds, aes(price, colour = cut)) + 
  geom_freqpoly(aes(y = ..density..), binwidth = 500) + 
  theme(legend.position = "none")
```



<br>


#### 3.8 여러가지 지정사항들 바꾸기 

<br>

* label: `xlab()` 과 `ylab()`을 이용 

```{r}
ggplot(mpg, aes(cty, hwy)) +
  geom_point()
```

<br>

```{r}
ggplot(mpg, aes(cty, hwy)) +
  geom_point() + 
  xlab("city driving (mpg)") + 
  ylab("highway driving (mpg)")
```

<br>

```{r}
# Remove the axis labels with NULL
ggplot(mpg, aes(cty, hwy)) +
  geom_point() + 
  xlab(NULL) + 
  ylab(NULL)
```

<br>

* 축의 범위 : `xlim()` 과 `ylim()` 

```{r}
ggplot(mpg, aes(drv, hwy)) +
  geom_jitter(width = 0.25)
```

<br>

```{r}
ggplot(mpg, aes(drv, hwy)) +
  geom_jitter(width = 0.25) + 
  xlim("f", "r") + 
  ylim(20, 30)
```

<br>

```{r}
# For continuous scales, use NA to set only one limit
ggplot(mpg, aes(drv, hwy)) +
  geom_jitter(width = 0.25, na.rm = TRUE) + 
  ylim(NA, 30)
```


<br>

* `xlab()`, `ylab()`, `labs()`으로 축 이름 지정 가능
* `ggtitle()`을 이용하여 그림 제목 지정

```{r}
df <- data.frame(x = 1:2, y = 1, z = "a")
p <- ggplot(df, aes(x, y)) + geom_point(aes(colour = z))
```

<br>

```{r}
p + 
  xlab("X axis") + 
  ylab("Y axis") + ggtitle("TEST Plot")
```

<br>

```{r}
p + labs(x = "X axis", y = "Y axis", colour = "Colour\nlegend")
```

<br>

* 축 이름을 지정하지 않는 두가지 방법  "" 과 NULL의 차이 

```{r }
p <- ggplot(df, aes(x, y)) + 
  geom_point() + 
  theme(plot.background = element_rect(colour = "grey50"))
```

<br>
```{r}
p + labs(x = "",  y = "")
```

<br>
```{r}
p + labs(x = NULL, y = NULL)
```

<br>

* axes에서 breaks와 labels의 활용 예 

```{r }
df <- data.frame(x = c(1, 3, 5) * 1000, y = 1)
axs <- ggplot(df, aes(x, y)) + 
  geom_point() + 
  labs(x = NULL, y = NULL)
axs
```

<br>

```{r}
axs + scale_x_continuous(breaks = c(2000, 4000))
```

<br>

```{r}
axs + scale_x_continuous(breaks = c(2000, 4000), labels = c("2k", "4k"))
```

<br>

* breaks의 label을 바꾸고 싶은 경우 labels내에서 각 범주의 이름에 새로운 label을 할당하면 됨. 

```{r}
df2 <- data.frame(x = 1:3, y = c("a", "b", "c"))

df2
```

<br>

```{r}
ggplot(df2, aes(x, y)) + 
  geom_point()
```
<br>

```{r}
ggplot(df2, aes(x, y)) + 
  geom_point() + 
  scale_y_discrete(labels = c(a = "apple", b = "banana", c = "carrot"))
```

<br>

* Legends 

```{r}
df <- data.frame(x = 1, y = 1:3, z = letters[1:3])
```

<br>

```{r}
p <- ggplot(df, aes(x, y, colour = z))
p + geom_point()
```

<br>
```{r}
p + geom_point() + geom_path(aes(group = 1))
```

<br>
```{r}
p + geom_raster(aes(fill = z))
```

<br>

* show.legend=TRUE/FALSE를 이용하여 각 layer마다의 범례가 나타나는 것을 지정할 수 있음. 

```{r}
ggplot(df, aes(y, y)) + 
  geom_point(size = 4, colour = "grey20", show.legend = TRUE) +
  geom_point(aes(colour = z), size = 2) 
```


<br>


#### 3.9  그림 저장 

```{r variable}
p <- ggplot(mpg, aes(displ, hwy, colour = factor(cyl))) +
  geom_point()
```

<br>

* `print()`를 이용하여 스크린상에 나타냄. 

```{r}
print(p)
```

<br>

* 구조살펴보기: `summary()`

```{r}
summary(p)
```


<br>


<br>

------------------------
------------------------

<br>
